it: Tecnica esecutiva dello strumento: A percussione (battaglio); Raschiato; Agitato; Colpito con la mano; Colpito con battente/bacchetta; Altro
hu: Hangszeren való játék technikája: Csattogtatott (kereplő); Dörzsölt/kapart; Rázott; Kézzel ütött; Ütővel/verővel ütött; Egyéb
zh-CN: 乐器演奏技法: 敲击（拍板）; 刮奏; 摇奏; 手击; 槌/棒击打; 其他
th: เทคนิคการเล่นเครื่องดนตรี: กระทบ (ลูกกะพรวน/แคลปเปอร์); ขูด; เขย่า; ตีด้วยมือ; ตีด้วยค้อน/ไม้; อื่นๆ
sv: Teknik för instrumentspel: Klickad (kläpp); Skrapad; Skakad; Slagen med hand; Slagen med klubba/pinne; Övrigt
hr-HR: Tehnika sviranja instrumenta: Klepetanje (klepetalo); Struganje; Protresanje; Udaranje rukom; Udaranje batićem/palicom; Ostalo
ja: 楽器演奏技術: 打つ (クラッパー); 擦る; 振る; 手で叩く; マレット/スティックで叩く; その他
cs: Technika hry na nástroj: Klepání (klapačka); Drhnutí; Třesení; Úder rukou; Úder paličkou; Jiné
nb: Teknikk for instrumentspilling: Klappet (klapper); Skrapt; Ristet; Slått med hånd; Slått med kølle/stikke; Annet
ko: 악기 연주 기법: 부딪힘(클래퍼); 긁음; 흔듦; 손으로 두드림; 말렛/스틱으로 두드림; 기타
es: Técnica de interpretación instrumental: Chocado (badajo); Raspado; Agitado; Golpeado con la mano; Golpeado con mazo/baqueta; Otro
ru: Техника игры на инструменте: Удары друг о друга (хлопушка/кастаньеты); Трением; Встряхиванием; Ударами рукой; Ударами колотушкой/палочкой; Другое
sl-SI: Tehnika igranja na instrument: Tolčenje (betič); Drgnjenje; Stresanje; Udarec z roko; Udarec s tolkačem/palico; Drugo
en: Instrument playing technique: Clacked (clapper); Scraped; Shaken; Struck with hand; Struck with mallet/stick; Other
bg-BG: Техника на свирене на инструментa: Тракане (хлопка); Стържене; Разклащане; Удар с ръка; Удар с палка/пръчка; Други
fi: Soittimen soittotekniikka: Napsautettava; Raavittava; Ravistettava; Lyötävä (käsi); Lyötävä (nuija/kapula); Muu
ro-RO: Tehnica de cântat la instrumente: Prin lovire cu limba; Prin răzuire; Prin scuturare; Lovit cu mâna; Lovit cu ciocănelul/bățul; Altele
pl: Technika gry na instrumencie: Kłapanie (kołatka); Skrobanie; Potrząsanie; Uderzanie dłonią; Uderzanie bijakiem/pałką; Inna
tr: Enstrüman çalma tekniği: Çarpılarak çalınan (tokmak); Sürtülerek çalınan; Sallanarak çalınan; Elde vurularak çalınan; Tokmakla/çubukla vurularak çalınan; Diğer
el: Τεχνική παιξίματος οργάνου: Κρουστό (με γλωσσίδι); Με απόξεση (ξύσιμο); Με ανακίνηση; Κρουστό με το χέρι; Κρουστό με μπαγκέτα/ράβδο; Άλλο
da: Spilleteknik for instrument: Klaprende (klapper); Skrabet; Rystet; Slået med hånden; Slået med kølle/stik; Andet
zh-TW: 樂器演奏方式: 拍擊 (拍板); 刮擦; 搖動; 徒手敲擊; 琴槌/鼓棒敲擊; 其他
lt-LT: Grojimo instrumentu technika: Barškinamas; Braukomas; Kratomas; Mušamas ranka; Mušamas plaktuku / lazdele; Kita
pt-BR: Instrumento técnica de execução: Batido (badalo); Raspado; Agitado; Batido com a mão; Batido com baqueta/bastão; Outro
nl: Instrument speeltechniek: Met klepel; Geschraapt; Geschud; Aangeslagen met hand; Aangeslagen met klopper/stok; Overige
fr: Technique de jeu de l’instrument: Claqué (clapet); Gratté; Secoué; Frappé avec la main; Frappé avec un maillet/une baguette; Autre
vi: Kỹ thuật chơi nhạc cụ: Gõ phách; Cạo; Lắc; Đánh bằng tay; Đánh bằng dùi/gậy; Khác
de: Spieltechnik des Instruments: Klappern (mit Klöppel/Klapper); Geschabt; Geschüttelt; Mit der Hand geschlagen; Mit Schlägel/Stock geschlagen; Sonstige
pt-PT: técnica de execução de instrumentos: Batido (badalo); Raspado; Agitado; Percutido com a mão; Percutido com macete/baqueta; Outro
sk-SK: Technika hry na nástroj: Úder srdcom; Trenie; Trasenie; Úder rukou; Úder paličkou; Iné